【裁判字號】    90,訴,249
【裁判日期】    900417
【裁判案由】    毒品危害防制條例
【裁判全文】
臺灣彰化地方法院刑事判決                            九十年度訴字第二四九號
    公  訴  人  臺灣彰化地方法院檢察署檢察官
    被      告  甲○○
右列被告因毒品危害防制條例案件，經檢察官提起公訴（八十九年度毒偵字第六三四
二號），本院判決如左：
    主  文
甲○○連續施用第一級毒品，處有期徒刑捌月，扣案之葡萄糖壹包（淨重零點參柒公
克）、注射針筒貳支均沒收。又連續施用第二級毒品，處有期徒刑肆月。應執行有期
徒刑拾月，扣案之葡萄糖壹包（淨重零點參柒公克）、注射針筒貳支均沒收。
    事  實
一、甲○○前因施用第一級毒品案件，經依本院八十九年度毒聲字第一九四六號裁定
    送觀察、勒戒後，認無繼續施用毒品之傾向，由台灣彰化地方法院檢察署檢察官
    於民國八十九年五月二日以八十九年度毒偵字第二一四四號為不起訴處分確定。
    詎其於五年內，復基於概括犯意，自八十九年十二月七日起至同年十二月十四日
    止，連續在其位於彰化縣伸港鄉○○村○○路二十七號之住處等處，以將海洛因
    混合葡萄糖後加水置入注射針筒內施打之方式施用第一級毒品海洛因，平均每日
    約施用一、二次；復另行起意，基於概括之犯意，連續於上開同一時地，以將安
    非他命置於鋁箔紙上再以火燒烤吸食其氣體之方式，施用第二級毒品安非他命，
    平均每日約一、二次。嗣於八十九年十二月十五日凌晨五時三十分許，在彰化縣
    彰化市○○路○段五五八號前為警查獲，並扣得甲○○所有供施用毒品海洛因所
    用之葡萄糖一包（淨重０．三七公克，起訴書誤為海洛因）、注射針筒二支。甲
    ○○經依本院八十九年度毒聲字第五七八七號裁定送勒戒處所執行觀察、勒戒後
    ，認有繼續施用毒品之傾向。
二、案經彰化縣警察局彰化分局報告台灣彰化地方法院檢察署檢察官偵查起訴。
    理  由
一、右開事實，業經被告甲○○坦承不諱，並有白粉即葡萄糖一包（淨重０．三七公
    克）、注射針筒二支扣案足資佐證。該扣案之白粉一包經送法務部調查局檢驗結
    果，認無毒品反應，有該局九十年一月五日陸(一)字第九０一三四五八八號鑑定
    通知書一紙附卷可稽，則被告辯稱扣案之白粉係葡萄糖應堪採信，檢察官認係海
    洛因，容有誤會。又被告為警查獲時，經採尿送驗結果，確呈嗎啡及甲基安非他
    命陽性反應，有彰化縣衛生局煙毒尿液檢驗成績書乙紙附卷可稽，足徵被告自白
    施用海洛因及安非他命，確與事實相符。又檢察官雖僅就被告於八十九年十二月
    七日，施用第一級毒品海洛因，及同年十二月十五日之前四日內某時施用第二級
    毒品安非他命之犯行提起公訴，然檢察官就犯罪事實之一部提起公訴者，其效力
    及於全部，本件被告於同年月七日至同年月十四日施用第一級毒品海洛因及第二
    級毒品安非他命部分之犯罪事實（起訴之部分除外），與前揭論罪科刑部分有連
    續犯之裁判上一罪關係，本院自應一併加以審判。查被告曾因施用毒品案件，經
    本院裁定送勒戒處所觀察、勒戒後，認無繼續施用毒品之傾向，由台灣彰化地方
    法院檢察署檢察官於八十九年五月二日以八十九年度毒偵字第二一四四號為不起
    訴處分在案，有該不起訴處分書一份附卷可證。被告於五年內再行施用第一級毒
    品海洛因及第二級毒品安非他命，經送觀察、勒戒後，認有繼續施用毒品之傾向
    ，亦有本院八十九年度毒聲字第五七八七號、九十年度毒聲字第四九七號刑事裁
    定及台灣彰化看守所八十九年十二月二十六日彰所戒字第三三二六號函附之有繼
    續施用毒品傾向證明書各一份在卷可參。是本件被告經觀察、勒戒不起訴處分後
    ，於五年內再犯施用第一級毒品及第二級毒品之罪證明確，其犯行洵堪認定。
二、核被告甲○○所為，係犯毒品危害防制條例第十條第一項之施用第一級毒品罪及
    同條第二項之施用第二級毒品罪。被告施用前、後持有毒品海洛因、安非他命之
    低度行為，應各為施用之高度行為所吸收，均不另論罪。其先後多次施用毒品海
    洛因、安非他命，均時間緊接，犯罪構成要件相同，顯各係基於概括之犯意反覆
    實施，皆為連續犯，應各以一罪論，並加重其刑。所犯上開二罪，犯意各別，行
    為互殊，犯罪構成要件不同，應分論併罰。爰審酌被告之品性（參卷附之台灣彰
    化地方法院檢察署刑案資料查註紀錄表及台灣高等法院被告全國前案紀錄表）、
    犯罪之動機、手段、坦承犯行之犯後態度，其因施用毒品之犯行，甫經觀察、勒
    戒，猶故態復萌，再行施用毒品海洛因、安非他命不輟，無視於毒品對於自身健
    康之戕害及國家對於杜絕毒品犯罪之禁令，惡性非輕等一切情狀，分別量處如主
    文所示之刑，並定其應執行之刑，以示懲儆。扣案之葡萄糖一包（淨重０．三七
公克）、注射針筒二支為供被告施用毒品海洛因所用，且為被告所有，業據被告
    供承在卷，爰依刑法第三十八條第一項第二款之規定，併予宣告沒收。
三、公訴意旨另以：被告自前次觀察勒戒後起至八十九年十二月六日止，連續在其住
    處施用第一級毒品海洛因多次，因認其此部份涉犯連續施用第一級毒品海洛因之
    犯行云云。惟查被告雖於偵查中自白自前次觀察勒戒後起至八十九年十二月六日
    止曾施用毒品海洛因，惟於本院審理中翻異前詞，坦承自八十九年十二月七日起
    至同年月十四日止施用毒品海洛因，堅詞否認自前次觀察勒戒後起至八十九年十
    二月六日止曾施用毒品海洛因，且查被告於同年十二月十五日為警查獲後經採集
    尿液送驗結果，確呈有嗎啡陽性反應，已詳如前述，是依現有之證據僅能證明被
    告自八十九年十二月七日起至同年月十四日止有施用海洛因之犯行，其餘部分則
    屬不能證明。因公訴人認此部分行為與起訴成立犯罪之一部分（十二月七日）行
    為，有連續犯裁判上一罪之關係，爰就此部分不另為無罪之諭知，附此敘明。
三、據上論斷，應依刑事訴訟法第二百九十九條第一項前段，毒品危害防制條例第十
    條第一項、第二項，刑法第十一條前段、第五十六條、第五十一條第五款、第三
    十八條第一項第二款，判決如主文。
本案經檢察官羅美秀到庭執行職務
中      華      民      國    九十      年      四      月     十七     日
                                   台灣彰化地方法院刑事第二庭
                                       審判長法官   林  欽  章
                                       法      官   秦  慧  君
                                       法      官   紀  佳  良
右正本證明與原本無異。
如不服本判決，應於判決送達後十日內向本院提出上訴狀( 須附繕本 )。
                                       法院書記官   鄭  智  文
中      華      民      國    九十      年      四      月     二十三   日
附錄本案論罪科刑法條：
毒品危害防制條例第十條
施用第一級毒品者，處六月以上五年以下有期徒刑。
施用第二級毒品者，處三年以下有期徒刑。


司法院資訊處製作；財團法人民間司法改革基金會備份。
